

# **DÉVELOPPEUR WEB FULLSTACK**

PROFIL —

Passionné par le développement web, dont la passion a évolué au fil de rencontres en un métier. J'ai 15 mois d'expériences dans le web par l'intermédiaire d'une alternance d'un an et d'un stage en tant que développeur web Front-end, qui m'a offert l'opportunité de développer mes compétences techniques.

Aujourd'hui, je souhaite poursuivre ma carrière en tant que développeur web Fullstack et apporter mon expertise au sein d'une équipe composé de passionnés et de créatifs.

# JÉRÉMY GRÉGOIRE

### CONTACT



(+33) 6 71 27 53 21

✓ jg<u>regoire.pro@gmail.com</u>

O Bordeaux (33)

Permis B + véhicule

https://jeremy-gregoire.netlify.app

in Linkedin : @jeremy-grégoire

Github : jeyofdev

26 novembre 1982 (41 ans)

### HARD SKILLS



## FRONT-END

Html, Css, Sass, TailwindCss, Javascript, React, NextJs, Angular, Typescript, Redux, Apollo-client, viteJs.

### BACK-END

Java, NodeJS, Express, API-Rest, GraphQL, Jwt, Type-orm, Typescript, Prisma, Sql, MongoDB, Mongoose.

#### **AUTRES**

Git, GitHub, Docker, Tests, Vscode, MacOs, Linux, Méthodes agile (scrum), Notion, Slack, Photoshop, Illustrator, Figma.

### **SOFT SKILLS**



- Capacité d'adaptation
- Autonomie, rigueur, créatif
- Travail en équipe
- Capacité d'analyse
- En veille permanente et très motivé

### LANGUES



Anglais - A2

### CENTRES D'INTÉRÊTS



- Randonnée en VTT
- Randonnée en montagne.
- Football en club pendant 10 ans.
- Pratique de digital painting et dessins.



### **EXPÉRIENCES**



# DÉVELOPPEUR WEB FRONT-END (REACT) (mars 2022 - mars 2023) Éditions Féret (Bordeaux)

- Développer les composants de l'interface utilisateur.
- Communication avec une API GraphQl.
- Gestion des composants multilingue.
- Gestion des filtres du moteur de recherche.

# DÉVELOPPEUR WEB FULLSTACK (REACT / NODEJS) (juin 2021 - aout 2021) Inwine (Bordeaux)

- Initialiser la plateforme Inwine avec NextJs
- Modélisation de la base de données
- Communication avec une API Rest et une base de données MongoDB.
- Développer les composants de l'interface utilisateur.
- Authentification des utilisateurs

# DÉVELOPPEUR WEB FULLSTACK (REACT / NODEJS) (septembre 2020 - février 2021) Wild Code School (Bordeaux)

# Hackathon 48h - projet vainqueur (Janvier 2021)

- Créer une application sur le thème "créer du lien en période de confinement".
- Création de l'authentification sur le front-end
- Ajout de la fonctionnalité de streaming
- Communication avec une API express et une base de données relationnelle.
- Développer les composants de l'interface utilisateur.

### BabyPlace (novembre 2020 - février 2021)

- Développer l'application Babyplace qui permet de mettre en relation les parents et les professionnels de la petite enfance.
- Gérer l'authentification (front-end et back-end)
- Création et communication avec une API Rest et une base de données relationnelle.
- Développer les composants de l'interface utilisateur.

### Mysterium (octobre 2020 - novembre 2020)

- Digitaliser le jeu de société Mysterium sur navigateur web.
- Gérer l'authentification (front-end et back-end)
- Création et communication avec une API Rest et une base de données relationnelle.
- Développer les composants de l'interface utilisateur.

#### **FORMATIONS**



### DÉVELOPPEUR JAVA / ANGULAR

avril 2024 - juin 2024 - Wild Code School (POEC)

## CONCEPTEUR DÉVELOPPEUR D'APPLICATION (BAC+4)

mars 2022 - mars 2023 - Wild Code School (remote)

### DÉVELOPPEUR WEB ET MOBILE (BAC+2)

septembre 2020 - Février 2021 - Wild Code School (Bordeaux)

### CHEF DE PROJET MULTIMEDIA (BAC+3)

juin 2016 - Janvier 2017 - Digital Campus (Bordeaux)

### DÉVELOPPEUR WEB (AUTODIDACTE)

Depuis 2015 - Udemy, Grafikart, Openclassroom et internet.